【裁判字號】    95,重訴,70
【裁判日期】    950421
【裁判案由】    清償借款
【裁判全文】
台灣台北地方法院民事判決
原      告    台灣中小企業銀行股份有限公司
法定代理人    壬○○
訴訟代理人    辛○○
被      告    竑訊科技股份有限公司
兼法定代理人  庚○○
被      告    甲○○
              丁○○
              戊○○
              己○○
              乙○○
              丙○○
上列當事人間請求清償借款事件，本院於中華民國95年 3月30日
言詞辯論終結，判決如下：
    主  文
被告竑訊科技股份有限公司、庚○○、甲○○、丁○○、戊○○
應連帶給付原告新台幣貳佰肆拾萬貳仟肆佰陸拾壹元及如附表
編號一所示之利息暨違約金。
被告竑訊科技股份有限公司、庚○○、甲○○、己○○、乙○○
、丙○○應連帶給付原告新台幣肆佰零陸萬陸仟元及如附表編號
二所示之利息暨違約金。
被告竑訊科技股份有限公司、庚○○、甲○○、己○○、乙○○
、丙○○應連帶給付原告新台幣玖拾伍萬元及如附表編號三所示
之利息暨違約金。
被告竑訊科技股份有限公司、庚○○、甲○○、己○○、乙○○
、丙○○應連帶給付原告新台幣佰零捌萬壹仟佰玖拾元及
如附表編號四所示之利息暨違約金。
被告竑訊科技股份有限公司、庚○○、甲○○、乙○○、丙○○
應連帶給付原告新台幣貳仟捌佰伍拾萬壹仟肆佰拾陸元及如附
表編號五至二十所示之利息暨違約金。
訴訟費用由被告連帶負擔。
    事實及理由
甲、程序方面：
一、按當事人得以合意定第一審管轄法院，但以關於由一定法律
    關係而生之訴訟為限，前項合意，應以文書為之，民事訴訟
    法第24條定有明文。本件依兩造所簽定之授信約定書第11條
    約定，兩造合意以本院為契約涉訟時之第一審管轄法院，是
    以原告向本院提起本件訴訟，核與首揭規定，尚無不合，合
    先敘明。
二、本件原告之法定代理人原為張兆順，已於本院審理中之民國
    95年1月12日變更為壬○○，業據其提出95年1月13日台財庫
    字第09503500711號函影本1件為證，並據壬○○具狀聲明承
    受訴訟，核無不合，應予准許。
三、本件被告竑訊科技股份有限公司、庚○○、甲○○、丁○○
    未於言詞辯論期日到場，被告戊○○、己○○、乙○○未於
    最後言詞辯論期日到場，核均無民事訴訟法第 386條所列各
    款情形，爰依原告之聲請，由其一造辯論而為判決。
乙、實體方面：
一、原告主張：
(一)被告竑訊科技股份有限公司（以下簡稱竑訊公司）邀同被告
    庚○○、甲○○、丁○○、戊○○為連帶保證人，於民國85
    年 6月28日與原告簽訂中長期貸款契約，借款新台幣（下同
    ）570萬元，借款期間自85年6月28日起至100年6月28日止，
    約定利率按當時之基準利率加週年利率 1.4％計付，即以週
    年利率4.88％計付。詎被告竑訊公司自94年11月17日即未依
    約繳付本息，迄今尚前如主文第一項所示之金額、利息及違
    約金未清償。
(二)被告竑訊公司邀同被告庚○○、甲○○、己○○、乙○○、
    丙○○為連帶保證人於89年 5月17日與原告簽訂中小企業發
    展基金支援辦理專案貸款契約，借款 610萬元，借款期間自
    89年5月17日起至 104年5月17日止，約定利息以台銀基本放
    款利率減週年利率1.735％計付，即以週年利率4.803％計付
    。詎被告竑訊公司自94年11月17日即未依約繳付本息，迄今
    尚前如主文第二項所示之金額、利息及違約金未清償。
(三)被告竑訊公司邀同被告庚○○、甲○○、己○○、乙○○、
    丙○○為連帶保證人，於89年 5月17日與原告簽訂中小企業
    發展基金支援辦理專案貸款契約，借款 150萬元，借款期間
    自89年5月17日起至 104年5月17日止，約定利息按台銀基本
    放款利率減年利率0.35％計付，即以週年利率 6.188％計付
    。詎被告竑訊公司自94年11月17日即未依約繳付本息，迄今
    尚前如主文第三項所示之金額、利息及違約金未清償。
(四)被告竑訊公司邀同被告庚○○、甲○○、己○○、乙○○、
    丙○○為連帶保證人，於92年 6月20日與原告簽訂借據，借
    款 550萬元，借款期間自92年6月20日起至97年6月20日止，
    約定利息按當時之基準利率加週年利率3.78％計付，即以週
    年利率7.26％計付。詎被告竑訊公司自94年11月17日即未依
    約繳付本息，迄今尚前如主文第四項所示之金額、利息及違
    約金未清償。
(五)被告竑訊公司邀同被告庚○○、甲○○、乙○○、丙○○為
    連帶保證人，於94年 8月17日與原告簽訂國內信用狀融資契
    約，額度為3000萬元，動用期間自94年8月22日起至95年8月
    22日止，約定利息按原告當時之二年期定儲機動利率加週年
    利率 4.425％計付，即以週年利率6.48％計付。詎被告竑訊
    公司自94年11月17日即未依約繳付本息，迄今尚前如主文第
    五項所示之金額、利息及違約金未清償。
(六)上開五筆借款，如未按期清償，則全部債務視為到期，且逾
    期在6個月以內者，應另按上開利率10％，超過6個月以上部
    分，應另按上開利率百分之20％加計違約金。被告竑訊公司
    自94年11月l7即未依約繳付本息，依原告與被告雙方所定授
    信約定書第 5條約定，上述借款視為全部到期，經原告多次
    催討，被告竑訊公司均置之不理，被告庚○○、甲○○、丁○○、戊○○、洪雪芬、乙○○、丙○○為上開各該筆款項
    之連帶保證人，依約應負連帶清償責任，爰依消費借貸及連
    帶保證之法律關係，請求被告等連帶給付如主文第一項、第
    二項、第三項、第四項、第五項所示之金額、利息及違約金
    。
(七)原告之聲明：如主文第一項、第二項、第三項、第四項、第
    五項所示。
二、被告竑訊科技股份有限公司、庚○○、甲○○、丁○○未於
    言詞辯論期日到場，亦未提出書狀作何聲明或陳述。
三、被告戊○○、乙○○未於最後言詞辯論期日到場，惟據其之
    前到庭陳述稱：對於原告提出證物之真正，不予爭執等語。
四、被告己○○未於最後言詞辯論期日到場，惟據其之前到庭陳
    述稱：關於原告所提出之證物，92年 6月20日之借據及增補
    條款契約之連帶保證人欄之名字，非伊簽的；且93年 7月27
    日契據條款變更契約之連帶保證人欄之名字，亦非伊所簽等
    語。
五、被告丙○○則以：關於原告所提出之證物，92年 6月20日之
    借據及增補條款契約之連帶保證人欄之名字，非伊所簽，且
    94年 8月17日之國內信用狀融資契約及增補條款契約上連帶
    保證人欄之名字，亦非伊所簽等語，資為抗辯。
六、本院得心證之理由：
(一)按借用人應於約定期限內，返還與借用物種類、品質、數量
    相同之物，民法第 478條前段定有明文。又保證債務之所謂
    連帶，係指保證人與主債務人負同一債務，對於債權人各負
    全部給付之責任者而言，此觀之民法第272條第1項規定亦明
    ，並有最高法院45年度台上字第1426號判例可資參照。
(二)經查，原告主張上開事實，業據提出中長期貸款契約 1件、
    借據及契據增補條款契約 1件、中小企業發展基金支援辦理
    專案貸款契約1件、借據2件、契據條款變更契約1件、借據1
    件、國內信用狀融資契約 1件、授信動用申請書及借據影本
    各16件、貸款滯欠明細表影本及利率表3件、授信約定書8件
    等物為證。被告竑訊科技股份有限公司、庚○○、甲○○、
    丁○○對於原告所主張之事實，已於相當時期受合法通知，
    而於言詞辯論期日不到場，亦未提出準備書狀爭執，被告戊○○、乙○○堪則對原告所提出上開證物之真正，表示不予
    爭執，堪信原告主張渠等欠款之事實為真實。
(三)被告己○○、丙○○雖以上開情詞置辯，惟渠等二人業於89
    年5月17日同意願就竑訊公司對原告所欠債務在 7000萬元之
    限額內為連帶保證，保證期限係自至105年5月17日止，此有
    原告提出之連帶保證書影本 1件附卷可參。而該連帶保證書
    上「己○○」、「丙○○」之簽名與渠等二人不爭執其真正
    之89年 5月17日中小企業發展基金支援辦理專案貸款契約上
    之「己○○」、「丙○○」簽名相互比對，以肉眼觀之，顯
    係出於同一人之筆跡，則被告己○○、丙○○前開抗辯縱或
    屬實，依上開原告與被告己○○、丙○○所簽立之89年 5月
    17日連帶保證書內容所載，被告己○○、丙○○仍無法卸免
    其各該筆款項連帶保證之責。
(四)綜上所述，原告依據消費借貸及連帶保證之法律關係，訴請
    被告連帶給付如主文第一項、第二項、第三項、第四項、第
    五項所示之金額及如附表所示利息、違約金，於法有據，應
    予准許。
七、訴訟費用負擔之依據：民事訴訟法第85條第2項。
中    華    民    國    95    年    4    月    21     日
                           民事第二庭    法  官   黃蓓蓓
以上正本係照原本作成
如對本判決上訴，須於判決送達後20日內向本院提出上訴狀。
中    華    民    國    95    年    4    月     21    日
                                     法院書記官   劉碧輝                                                                                                                   E


司法院資訊處製作；財團法人民間司法改革基金會備份。
